【裁判字號】    89,易,422
【裁判日期】    890828
【裁判案由】    竊盜
【裁判全文】
臺灣板橋地方法院刑事判決                          八十九年度易字第四二二號
    公  訴  人  臺灣板橋地方法院檢察署檢察官
    被      告  丁○○
右列被告因竊盜案件經檢察官聲請以簡易判決處刑（八十八年度偵字第二五一二二號
），本院認為不宜，應依通常程序審理，本院判決如左：
    主  文
丁○○竊盜未遂，處拘役伍拾日，鑰匙壹把沒收。
    事  實
一、丁○○意圖為自己不法之所有，於民國（下同）八十八年十一月十七日五時二十
    分許，在台北縣板橋市○○路○段二七九號中山保齡球館停車場，以其所有之鑰
    匙，開啟楊麗美所有，現由其配偶蔡祈甫使用之ＰＢ─二八四二號自小客車之右
    前車門，進入車內著手竊取車內財物，尚未得手之際，即經巡邏警員當場查獲，
    並扣得丁○○所有，供犯罪用之鑰匙一把。
二、案經臺北縣警察局海山分局報請臺灣板橋地方法院檢察署檢察官偵查起訴。
    理  由
一、右揭事實，業據被告丁○○於警訊、偵審中坦承不諱，核與被害人蔡祈甫於警訊
    時指訴之情節相符，且有贓物認領保管單一紙附卷可稽，並有鑰匙一把扣案可資
    佐證，被告犯行事證明確，應堪認定。
二、核被告丁○○所為，係犯刑法第三百二十條第一項、第三項之竊盜未遂罪。其竊
    盜犯行僅止於未遂，應依法減輕其刑。爰審酌被告犯罪之動機、手段、目的、犯
    罪時所受刺激、犯罪所生損害及其品性、生活狀況、智識程度及犯罪後坦承等一
    切情狀，量處如主文所示之刑，以示懲戒。扣案鑰匙一把，為被告所有，供犯罪
    所用之物，應依法沒收。
三、移送併辦部分
  (一)八十九年度偵字第一０四九六號略以：被告丁○○意圖為自己不法之所有，於八
    十九年五月十八日零時，在台北縣蘆洲市○○路三二四號竊取丙○○○所有之Ｚ
    ２─三二七三號自小客車得手，再於同日十九時，在台北縣泰山鄉竊取乙○○之
    Ｔ５─五六五三號自小客車車牌一面，得手後，將該車牌懸掛於Ｚ２─三二七三
    號自小客車上，並將該車停放於台北縣板橋市○○路一七四巷一弄口。丁○○復
    於同年月二十七日七時，在台北縣中和市○○路四二二號，持自備鑰匙竊取戊○
    ○所有之ＡＰＩ─一五八號機車。嗣於八十九年五月二十九日四時三十分，丁○
    ○騎乘前開竊得之機車至板橋市其停放前開自小客車處，欲換乘自小客車時，當
    場為警查獲。因認被告所為涉有刑法第三百二十條第一項之竊盜罪。訊據被告丁
    ○○堅詞否認涉有竊盜犯行，辯稱：我不會開車，懸掛Ｔ５─五六五三號車牌之
    自小客車係其友人「阿林」所竊取，「阿林」見警察來即棄車逃逸，我是坐在駕
    駛座旁被捕。ＡＰＩ─一五八號機車剛好停在前開自小客車旁，並非我所竊取等
    語。
  (二)八十九年度偵字第一一六三０號略以：被告丁○○與鄭家仁、潘永得（二人另行
    偵辦）共同意圖為自己不法之所有，於八十九年六月十一日二時，在台北縣土城
    市○○路七十六巷四號，某便利商店前趁甲○○下車購物之際，乘機竊取甲○○
    之Ｐ６─二八六二號自小客車，嗣於同年月十六日二十二時，在台北縣板橋市○
    ○路一０九號前，為警查獲丁○○持有甲○○所有之0000000000號行動電話晶片
    ，再由潘永得帶警至台北縣中和市○○路四二０巷十六號一、二樓起出甲○○車
    內所有之ＬＣＤ車用電視一部、天線一支、行動電話二支。因認被告丁○○所為
    涉有刑法第三百二十條第一項之竊盜罪。訊據被告丁○○堅詞否認涉有竊車犯行
    ，辯稱該電話卡係我在潘永得家中拿取，並非竊車所得等語。
  三按連續犯之成立，須行為人基於概括犯意為之，犯罪時間緊接，所犯罪名相同，
    始得成立。查本件被告丁○○係於八十八年十一月十七日五時二十分，著手竊取
    小客車內財物未遂。移送併辦意旨係認被告於八十九年五月十八日起至同年六月
    十一日，連續竊取車輛，所指行為時間與本件行為時間相距半年，竊取物品與行
    為態樣均不相同，被告復否認犯行，尚難認移送併辦部分係被告基於概括犯意所
    為，與本件竊盜犯行有連續犯之裁判上一罪關係，自非本件起訴效力之所及，爰
    退回檢察官依法偵查。
據上論斷，應依刑事訴訟法第四百五十二條、第二百九十九條第一項前段，刑法第三
百二十條第一項、第三項、第二十六條、罰金罰鍰提高標準條例第一條前段，判決如
主文。
本案經檢察官林建中到庭執行職務
中      華      民      國    八十九    年      八      月    二十八    日
                                      臺灣板橋地方法院刑事第四庭
                                          法  官  王  敏  慧
右正本證明與原本無異
如不服本判決應於送達後十日內向本院提出上訴狀
                                          書記官  廖  美  紅
中      華      民      國  八十九    年      八      月     三十     日
附錄本案論罪科刑法條全文：
刑法第三百二十條
意圖為自己或第三人不法之所有，而竊取他人之動產者，為竊盜罪，處五年以下有期
徒刑、拘役或五百元以下罰金。
意圖為自己或第三人不法利益，而竊佔他人之不動產者，依前項之規定處斷。
前二項之未遂犯罰之。


司法院資訊處製作；財團法人民間司法改革基金會備份。
